【裁判字號】    97,交抗,554
【裁判日期】    970515
【裁判案由】    違反道路交通管理處罰條例
【裁判全文】
臺灣高等法院交通事件裁定             97年度交抗字第554號
抗  告  人
即受處分人  甲○○
上列抗告人因違反道路交通管理處罰條例案件，不服臺灣臺北地
方法院，中華民國97年4月29日所為裁定（97年度交聲字第866號
），提起抗告，本院裁定如下：
    主  文
抗告駁回。
    理  由
一、本件原裁定以：
(一)按，受處分人不服道路交通管理處罰條例第8 條所定主管機
    關所為處罰者，固得依道路交通管理處罰條例第87條第1 項
    規定，於接到裁決書之翌日起20日內，向管轄地方法院聲明
    異議，惟得為聲明異議之主體者，限於該條例第8 條主管機
    關所處罰之受處分人，如非受處分人而聲明異議，即難認其
    異議合於法律上之程式，且無從補正，此為交通異議事件之
    程序規定，乃合法要件，受處分人異議須合於此項程序規定
    ，法院始得受理而為實體之審查。次按，交通法庭認聲明異
    議不合法律上之程式，且無從補正者，應以裁定駁回之，亦
    為道路交通案件處理辦法第18條所明定。
(二)本件異議人甲○○駕駛鍾雅莉所有DF－6267號自用小客車，
    於民國96年12月27日11時23分，在臺北市○○路278 巷48弄
    ，經警舉發有在交岔路口10公尺內停車之違規，原處分機關
    臺北市交通事件裁決所於97年3 月13日以北市裁三字第裁22
    －AZ0000000號裁決書，裁處汽車所有人鍾雅莉新台幣900元
    罰鍰等情，有卷附臺北市政府警察局舉發違反道路交通管理
    事件通知單（北市警交大字第AZ0000000 號）、臺北市交通
    事件裁決所97年3月13日裁決書（北市裁三字第裁22—AZ000
    0000號）可稽，原處分機關上述案號裁決書之裁決對象明載
    受處分人為鍾雅莉，如對於原處分機關之該裁決處分不服，
    應由受處分人鍾雅莉聲明異議甚明。惟查，卷附聲明異議狀
    ，雖於聲明人欄以電腦打字方式記載「甲○○、DF－6267車
    主鍾雅莉」，然文末之具狀人簽章欄，則僅有「甲○○」之
    電腦打字具名及用印蓋章等情，有聲明異議狀乙份在卷可考
    ，則本件聲明異議狀既僅有「甲○○」一人之蓋章，自僅生
    由「甲○○」聲明異議之法律效力，揆諸前揭說明，本件非
    由受處分人鍾雅莉聲明異議，即屬不合法律上程式，且無從
    補正，原審乃裁定駁回受處分人之異議。核無不合。
二、抗告意旨詳如附件。惟查，原審已就本件異議，詳細論述「
    即屬不合法律上程式，且無從補正」，而駁回受處分人異議
    ，核無不合。抗告狀猶以：系爭汽車係抗告人在使用，指摘
    原裁定不當，難認可採。至抗告狀所稱本件取締方式不當等
    ，核與原審裁定基礎無礙，此外，別無客觀補強證據提出，
    從而，本件抗告核為無理由，自應予駁回。
三、據上論結，應依道路交通案件處理辦法第26條，刑事訴訟法
    第412條，裁定如主文。
中    華    民    國    97    年    5     月    15    日
                  刑事第十四庭審判長法  官  陳志洋
                                    法  官  吳啟民
                                    法  官  蔡聰明
以上正本證明與原本無異。
不得再抗告。
                                    書記官  陳建邦
中    華    民    國    97    年    5     月    15    日


司法院資訊處製作；財團法人民間司法改革基金會備份。
